【裁判字號】    99,台抗,435
【裁判日期】    990610
【裁判案由】    返還房屋等
【裁判全文】
最高法院民事裁定              九十九年度台抗字第四三五號
抗  告  人  乙○○
上列抗告人因與相對人甲○○間請求返還房屋等事件，對於中華
民國九十九年二月二十五日台灣高等法院裁定（九十七年度上字
第一○一三號），提起抗告，本院裁定如下：
    主  文
抗告駁回。
抗告訴訟費用由抗告人負擔。
    理  由
本件原法院以：關於第一審裁判費部分：按「以一訴主張數項標
的者，其價額合併計算之。但所主張之數項標的互相競合或應為
選擇者，其訴訟標的價額，應依其中價額最高者定之。以一訴附
帶請求其孳息、損害賠償、違約金或費用者，不併算其價額」，
民事訴訟法第七十七條之二定有明文。本件系爭基隆市○○區○
○段第二五一地號土地應有部分一萬分之一一一為抗告人所有，
其上建號六三九六號建物即門牌號碼基隆市○○區○○街二七一
號一至四樓房屋為其母丙○○所有。相對人以新台幣（下同）八
百六十萬元買受系爭房地，並已移轉登記為其所有。抗告人及丙
○○於台灣基隆地方法院（下稱基隆地院）對相對人起訴，先位
請求相對人應將系爭房屋及基地應有部分所有權移轉登記予以塗
銷，俾回復為抗告人等所有。如果系爭房屋及基地應有部分因遭
查封，致不能塗銷登記以回復原狀，則依給付不能之法理及不當
得利等規定，備位請求相對人給付上訴人二人相當第一次公告拍
賣底價一千一百萬元及遲延利息。抗告人及丙○○二人請求相對
人塗銷系爭房地所有權移轉登記之先位訴訟標的價額為八百六十
萬元，兩相比較，以備位之訴所請求之一千一百萬元較高，揆諸
前揭說明，自應依備位之訴所主張者核定訴訟標的價額，依法徵
收第一審裁判費。抗告人及丙○○分別為系爭房地所有權人，於
基隆地院備位請求相對人給付金錢，其給付係屬可分，其備位聲
明請求相對人給付之一千一百萬元，究竟應給付抗告人、丙○○
各若干，並不明瞭。經闡明後，抗告人之訴訟代理人丙○○敘明
係以相當第一次拍賣所訂底價（一千零十萬一千元）來計算，共
請求一千一百萬元，故亦以第一次拍賣所訂底價之系爭房地價額
比例來計算被上訴人應分別給付丙○○、乙○○之金額云云。查
系爭房地第一次拍賣所訂底價一千零十萬一千元，其中系爭土地
部分為四百萬一千元（二五一地號四百萬元，分割出之二五一之
一地號一千元）；系爭房屋部分為六百十萬元（二七一建號六百
萬元，增建部分十萬元）。依此比例計算，抗告人請求之金額為
四百三十五萬七千零九十三元，丙○○請求之金額為六百六十四
萬二千九百零七元，則抗告人部分應徵收之第一審裁判費為四萬
四千一百六十四元，其已於民國九十七年一月二十五日在基隆地
院繳納一萬零七百九十元，尚有三萬三千三百七十四元未據繳納
，茲限抗告人於收受本裁定正本送達翌日起七日內，如數補繳。
關於第二審裁判費部分：基隆地院判決駁回原告即抗告人之訴及
假執行之聲請。抗告人僅對備位之訴部分上訴，並減縮聲明為：
被上訴人即相對人應給付上訴人即抗告人一百二十七萬元本息。
其應徵收之第二審裁判費為二萬零三百五十九元，亦未據繳納，
茲限抗告人於收受本裁定正本送達翌日起七日內，如數補繳等語
，於法核無不合。抗告論旨，指摘原裁定不當，求予廢棄，非有
理由。
據上論結，本件抗告為無理由。依民事訴訟法第四百九十五條之
一第一項、第四百四十九條第一項、第九十五條、第七十八條，
裁定如主文。
中    華    民    國  九十九  年    六    月    十    日
                      最高法院民事第四庭
                          審判長法官  劉  延  村
                                法官  許  澍  林
                                法官  黃  秀  得
                                法官  許  正  順
                                法官  魏  大  喨
本件正本證明與原本無異
                                      書  記  官
中    華    民    國  九十九  年    六    月  二十二  日
                                                      K

司法院資訊處製作；財團法人民間司法改革基金會備份。
